# 基准利率与以基准利率以外的外币计价

提问人：yjhly2011 时间：2022-09-22 09:15:48
大家好，最近看一些资料，有提到：
企业的进出口业务以外币结算时，需要换算为人民币才能确定应当缴纳的税款金额。海关每月使用的计征汇率为上一个月第三个星期三（第三个星期三为法定节假日的，顺延采用第四个星期三）中国人民 银 行公布的外 币对 人民人民 币 的基准的基准 汇 率率；以基准以基准 汇 率率 币 种种以外的外 币计 价的价的，，采用同一 时间 中国中国 银 行公布的 现汇买 入价和入价和 现汇卖 出价的中 间值 （人民币元后采用四舍五入法保留 4 位小数）。
问题：
1 、什么是基准汇率币种以外的外币
2 、我在中国人民银行网站上能查到某天的利率（如第一张图片），但标题是人民币汇率中间价公告，是否与基准利率是一个意思？另外中国人民银行的网站查汇率需要一页一页的下翻，不好找之前日期的，是这样吧file:///C:/Users/ymc/AppData/Local/Temp/msohtmlclip1/01/clip_image001.gif 3 、我在查汇率网站（https://chl.cn/?cny-2022-7）也能查到相关汇率，如第二张图，但显示是平均汇率，中国央行汇率中间价，不是基准利率

回答人：chenyiwei
1 、在央行和国家外汇管理局官方网站的首页都可以查常用币种的汇率。不能在首页直接查到汇率的币种应当就是“基准汇率币种以外的外币”。
2 、央行和国家外汇管理局官网首页的汇率应该就是你说的基准汇率。